【裁判字號】    92,訴,1261
【裁判日期】    921120
【裁判案由】    槍砲彈藥刀械管制
【裁判全文】
臺灣板橋地方法院刑事判決                        九十二年度訴字第一二六一號
    公  訴  人  臺灣板橋地方法院檢察署檢察官
    被      告  甲○○
右列被告因違反槍砲彈藥刀械管制條例案件，經檢察官提起公訴（九十二年度偵字第
二六三九號），本院合議庭裁定依簡式審判程序，判決如左：
    主  文
甲○○未經許可，持有可發射子彈具有殺傷力之改造手槍，累犯，處有期徒刑壹年肆
月，併科罰金新臺幣陸萬元，罰金如易服勞役，以新臺幣玖佰元即銀元佰元折算壹
日。
扣案具殺傷力之仿德製ＷＡＬＴＨＥＲ廠半自動手槍製造之改造玩具手槍壹枝（槍枝
管制編號0000000000），沒收之。
    事  實
一、甲○○前於民國（下同）八十七年間，因違反麻醉藥品管理條例案件，經臺灣雲
    林地方法院判處有期徒刑四月，如易科罰金以三百元折算一日確定，並於八十八
    年八月十五日執行完畢（構成累犯）。甲○○於九十二年一月十七日下午，在臺
    北縣三重市○○街附近，將其機車借給真實姓名年籍不詳綽號「阿興」之成年男
    子（下稱綽號「阿興」之成年男子）使用，嗣後綽號「阿興」之成年男子將機車
    歸還，甲○○即騎乘該機車外出後，接獲綽號「阿興」之男子以電話告知機車置
    物箱內藏放有手槍及子彈，請甲○○帶到臺北縣三重市○○街萊爾富超商前歸還
    ，甲○○遂於臺北市○○街附近打開機車置物箱，發現確有仿德製ＷＡＬＴＨＥ
    Ｒ廠半自動手槍製造之玩具手槍換裝土造金屬槍管而成，具有殺傷力之改造手槍
    一枝（槍枝管制編號0000000000）及土造子彈二顆（不具殺傷力），
    甲○○竟未持向警方報案，未經許可，即將上開槍枝及子彈放入隨身之腰包內而
    持有之。嗣於同日晚上八時許，甲○○騎乘機車至臺北縣三重市○○街與六張街
    口，為警攔檢查獲，並扣得上開槍枝及子彈。
二、案經臺北縣政府警察局三重分局報請臺灣板橋地方法院檢察署檢察官偵查起訴。
    理  由
一、右揭犯罪事實，業據被告甲○○於本院審理時坦承不諱，並有改造手槍一枝扣案
    及手槍照片附卷足資佐證，而前揭扣案槍枝經送內政部警政署刑事警察局鑑驗結
    果認：「送鑑手槍壹枝（槍枝管制編號0000000000），係仿德製ＷＡ
    ＬＴＨＥＲ廠半自動手槍製造之玩具手槍，換裝土造金屬槍管而成，經檢視欠缺
    保險，惟不影響擊發功能，仍可擊發適用子彈，認具殺傷力」，有該局九十二年
    二月十四日刑鑑字第○九二○○一三四九七號槍彈鑑定書在卷可稽。綜上足認被
    告前揭自白與事實相符。事證明確，被告犯行堪予認定，應依法論科。
二、核被告甲○○所為，係犯槍砲彈藥刀械管制條例第十一條第四項未經許可持有可
    發射子彈具殺傷力之手槍罪。又被告前於八十七年間，因違反麻醉藥品管理條例
    案件，經臺灣雲林地方法院判處有期徒刑四月，如易科罰金以三百元折算一日確
    定，並於八十八年八月十五日執行完畢，有臺灣高等法院被告全國前案紀錄表在
    卷可稽，其於有期徒刑執行完畢後五年內，再犯有期徒刑上刑之本罪，為累犯，
    應依法加重其刑。爰審酌槍砲、彈藥均屬高度危險之物品，非經主管機關許可不
    得擅自持有，以維社會大眾安全，被告無故持有槍枝，嚴重危害社會安全，影響
    社會治安甚鉅，然鑑於其犯後坦承犯行，深具悔意，態度亦稱良好，及其品行、
    犯罪之動機、目的、手段、生活狀況、智識程度等一切情狀，爰量處如主文第一
    項所示之刑，並就罰金部分，諭知易服勞役之折算標準。
三、扣案之仿德製ＷＡＬＴＨＥＲ廠半自動手槍製造之玩具手槍，換裝土造金屬槍管
    而成，具有殺傷力之改造手槍一枝（槍枝管制編號0000000000），係
    違禁物，應依刑法第三十八條第一項第一款之規定，宣告沒收之。另扣案土造子
    彈二顆，經送內政部警政署刑事警察局鑑驗結果認：「係土造金屬彈殼加裝直徑
    八點○ｍｍ金屬彈頭組合而成之土造子彈，經採樣一顆試射，無法擊發，認不具
    殺傷力」，有該局九十二年二月十四日刑鑑字第○九二○○一三四九七號槍彈鑑
    定書在卷可稽，是扣案未經試射子彈一顆及鑑定時經試射擊發所遺留之彈殼、彈
    頭，均非違禁物，且亦非屬被告所有供犯罪所用之物，爰不宣告沒收。
四、末按「除被告所犯為死刑、無期徒刑、最輕本刑為三年以上有期徒刑之罪或高等
    法院管轄第一審案件者外，於前條第一項程序進行中，被告先就被訴事實為有罪
    之陳述時，審判長得告知被告簡式審判程序之旨，並聽取當事人、代理人、辯護
    人及輔佐人之意見後，裁定進行簡式審判程序。」刑事訴訟法第二百七十三條之
    一第一項定有明文。查本件被告涉犯之未經許可持有可發射子彈具殺傷力之手槍
    罪，法定本刑為一年以上七年以下有期徒刑，非死刑、無期徒刑、最輕本刑為三
    年以上有期徒刑之罪，且被告於本院九十二年十月二十三日準備程序進行中，復
    就被訴之事實為有罪之陳述，經告知被告簡式審判程序之旨，被告及公訴人對於
    本件改依簡式審判程序審理亦均表示無意見，是本院合議庭依前揭刑事訴訟法規
    定，裁定本件由受命法官獨任進行簡式審判程序，附此敘明。
據上論斷，應依刑事訴訟法第二百七十三條之一第一項、第二百九十九條第一項前段
，槍砲彈藥刀械管制條例第十一條第四項，刑法第十一條前段、第四十七條、第四十
二條第二項、第三十八條第一項第一款，罰金罰鍰提高標準條例第二條，現行法規所
定貨幣單位折算新台幣條例第二條，判決如主文。
本案經檢察官黃重鋼到庭執行職務。
中      華      民      國    九十二    年     十一     月     二十     日
                                      臺灣板橋地方法院刑事第十三庭
                                          法  官  白  光  華
右正本證明與原本無異。
如不服本判決，應於判決送達後十日內，向本院提出上訴狀。
                                          書記官  陳  靜  怡
中      華      民      國    九十二    年     十一     月     二十一   日
附錄本案論罪科刑法條全文
槍砲彈藥刀械管制條例第十一條
未經許可，製造、販賣或運輸第四條第一項第一款所稱其他可發射金屬或子彈具有殺
傷力之各式槍砲者，處五年以上有期徒刑，併科新臺幣一千萬元以下罰金。
未經許可，轉讓、出租或出借前項所列槍砲者，處三年以上十年以下有期徒刑，併科
新臺幣七百萬元以下罰金。
意圖供自己或他人犯罪之用，而犯前二項之罪者，處無期徒刑或七年以上有期徒刑，
併科新臺幣一千萬元以下罰金。
未經許可，持有、寄藏或意圖販賣而陳列第一項所列槍砲者，處一年以上七年以下有
期徒刑，併科新臺幣七百萬元以下罰金。
第一項至第三項之未遂犯罰之。


司法院資訊處製作；財團法人民間司法改革基金會備份。
